# 基建期购买的固定资产

提问人：PIL 时间：2016-05-30 22:16:23
企业基建期购买了热水器、打印机、电脑等电子设备，购买后并未使用，企业账面计入在建工程-电子设备，待企业生产线转固、建筑物竣工验收后结转固定资产-电子设备，请问是否应该在购买这些电子设备时直接计入固定资产并计提折旧还是这些电子设备实际使用时开始计提折旧？

回答人：chenyiwei
这些资产都是可以单独使用的，其可使用状态与工程建设进度无关，因此应当自购入时就开始计提折旧，且折旧计入管理费用。

提问人：PIL 时间：2016-05-31 13:26:05
陈老师，还有两个小问题， 1 、负荷联合试车期间销售废料（如炉渣等）取得的收入计入营业外收入还是冲减在建工程呢？ 2 、试生产期间生产出的产品报表列示于其他流动资产，同时考虑可变现净值的影响是否计提跌价准备，这样处理可以吗？

回答人：chenyiwei
1 、可冲减在建工程成本。 2 、试生产产品按预计可变现净值从在建工程转入其他流动资产，后续可变现净值变动时，可参照存货计提跌价准备，计提的跌价准备计入损益，不再调整在建工程成本。